臺灣高等法院刑事裁定
110年度上訴字第1212號
上  訴  人  臺灣新竹地方檢察署檢察官
被      告  朱志政





指定辯護人  義務辯護陳俊翔律師
上列被告因殺人未遂案件，本院裁定如下：
    主  文
朱志政之羈押期間，自民國一百一十年七月八日起延長貳月。
    理  由
一、按「被告經法官訊問後，認為犯罪嫌疑重大，而有下列情形
    之一，非予羈押，顯難進行追訴、審判或執行者，得羈押之
    ：一、逃亡或有事實足認為有逃亡之虞者。…三、所犯為死
    刑、無期徒刑或最輕本刑為5年以上有期徒刑之罪，有相當
    理由認為有逃亡、湮滅、偽造、變造證據或勾串共犯或證人
    之虞者」、「羈押被告，偵查中不得逾2月，審判中不得逾3
    月。但有繼續羈押之必要者，得於期間未滿前，經法院依第
    101條或第101條之1之規定訊問被告後，以裁定延長之。在
    偵查中延長羈押期間，應由檢察官附具體理由，至遲於期間
    屆滿之5日前聲請法院裁定」、「延長羈押期間，偵查中不
    得逾2月，以延長1次為限。審判中每次不得逾2月，如所犯
    最重本刑為10年以下有期徒刑以下之刑者，第一審、第二審
    以3次為限，第三審以1次為限」，刑事訴訟法第101 條第1
    項、第108條第1項、第5項分別定有明文。
二、被告朱志政前經本院訊問後，認為本件經檢察官以刑法第27
    1條第2項、第1項之殺人未遂罪起訴，原判決認定被告犯傷
    害罪，處有期徒刑1年4月，惟依卷內事證，仍認被告涉犯殺
    人未遂罪嫌疑重大，又被告戶籍設在戶政事務所，於原審調
    查時坦認居無定所，至其陳報居所為公司宿舍，非其本人或
    親屬出名承租或買受，且隨時得因離職而非屬得供住居之處
    所，難認為被告之固定居所，再參以被告曾多次通緝紀錄，
    故有事實足認其有逃亡之虞，有刑事訴訟法第101條第1項第
    1款之情形，非予羈押，顯難進行審判及執行，於民國110年
    4月8日起裁定執行羈押，現羈押期間即將屆滿。
三、經查：本院於110年6月9日以被告朱志政犯傷害罪，然本件
    爭執係因被告與告訴人莊璟鵬於案發前一天肢體衝突糾紛，
    被告心生不滿，竟於光天化日之下，且在不特定人會來往之
    人行道上，持具相當危險性之水果刀朝告訴人揮砍數刀，致
    告訴人受有上開傷害，告訴人於當日急診送醫並住院手術治
    療，4日後始出院(見南門綜合醫院109年8月10日(109)南綜
    醫字第762號函記載，偵卷第76頁)，傷勢顯然不輕，益見被
    告無視於法律，而被告於本案犯行前，甫於106年10月2日將
    前案之傷害案件執行完畢出監，業如前述，其前次傷害案件
    遭判處有期徒刑2年2月，再犯本件，構成累犯，顯不知慎行
    ，可見原審對被告量處有期徒刑1年4月，其量刑與被告前次
    相同類型案件之量刑相較，顯然過輕，而罪刑不相當，不合
    比例原則，於法不當，而撤銷原判決，改判被告有期徒刑2
    年2月，然因本案檢察官以刑法第271條第2項、第1項之殺人
    未遂罪起訴，檢察官仍得上訴第三審，全案尚未確定，是本
    案尚有確保審判、執行程序進行之需求甚明。又參諸被告戶
    籍設在戶政事務所，陳報居所為公司宿舍，難認為被告之固
    定居所，酌以被告曾多次通緝紀錄(見本院被告前案紀錄表)
    ，故有事實足認其恐有逃匿以規避審判程序進行及刑罰執行
    之虞，故被告仍有羈押之原因，若命具保、責付或限制住居
    等侵害較小之手段，均不足以確保審判或執行程序之順利進
    行。本院審酌上情，並權衡國家刑事司法權之有效行使、社
    會秩序及公共利益、被告人身自由之私益及防禦權受限制之
    程度，對被告維持羈押處分尚屬適當、必要，合乎比例原則
    。為確保日後仍有進行訴訟或執行刑罰之可能情形，認維持
    羈押處分尚屬適當，有繼續羈押之必要，應自110年7月8日
    起延長羈押2月，爰依刑事訴訟法第108條第1項、第5項，裁
    定如主文。
中　　華　　民　　國　 110　　年　　 6　　月　　11　　日
　　　　　　　　　刑事第十七庭  審判長法　官  鄭水銓
　　　　　　　　　　　　　　　　　　  法　官  李世華
　　　　　　　　　　　　　　　　　　  法　官  黃雅芬
以上正本證明與原本無異。
如不服本裁定，應於收受送達後五日內向本院提出抗告狀。
                                      書記官  鄭雅云
中　　華　　民　　國　　110 　年　　6 　　月　　15　　日